臺灣士林地方法院刑事判決
111年度易字第192號
公  訴  人  臺灣士林地方檢察署檢察官
被      告  廖世昌






上列被告因竊盜案件，經檢察官提起公訴（111年度偵緝字第480
、481、482號、111年度偵字第8084號），本院依簡式審判程序
審理後，判決如下：
    主  文
戊○○犯如附表一所示之罪，均累犯，分別處如附表一所示之刑。
應執行有期徒刑壹年，如易科罰金，以新臺幣壹仟元折算壹日。
扣案如附表二所示之物，均沒收之。
    事  實
一、戊○○意圖為自己不法之所有，分別基於竊盜之犯意，先後為
    下列犯行：
（一）於民國110年4月7日22時至同年月11日11時許間，在新北
      市○○區○○路000○0號1樓前，見甲○○管領使用之車牌號碼00
      0-000號普通重型機車（下稱甲機車）停放該處，即以如
      附表二編號1所示之鑰匙（下稱本案鑰匙）發動引擎竊取
      甲機車得手後，供己代步使用。嗣甲○○發覺遭竊報警處理
      ，經警調閱相關監視器錄影畫面，並在尋獲甲機車之把手
      採集DNA送鑑驗，結果與戊○○相符，始悉上情（甲機車業
      由甲○○領回）。
（二）於110年3月2日8時15分至同年6月18日13時許間，在新北
      市淡水區中山路74巷口，見乙○○管領使用之車牌號碼000-
      000號普通重型機車（下稱乙機車）停放該處，即以本案
      鑰匙發動引擎竊取乙機車得手後，供己代步使用。嗣乙○○
      發覺遭竊報警處理，經警調閱相關車牌辨識畫面，並在尋
      獲乙機車之右把手採集DNA送鑑驗，結果與戊○○相符，始
      悉上情（乙機車業由乙○○領回）。
（三）於110年7月5日21時22分許，在新北市○○區○○路00號旁，
      見己○○所有之車牌號碼000-000號普通重型機車（下稱丙
      機車）停放該處，即以本案鑰匙發動引擎竊取丙機車得手
      後，供己代步使用。
（四）於110年7月6日4時50分許，攜帶如附表二所示之物作為工
      具（其中編號2至6部分客觀上可供兇器使用），騎乘丙機
      車至臺北市○○區○○路00號旁，開啟該址柵欄大門、庫房門
      ，進入由丁○○裝設電表供電之建築物屋內，破壞開啟電箱
      （涉犯毀損部分未據告訴）關閉電源後，再剪斷電纜線並
      準備竊取搬離現場之際，適丁○○因自身住處停電察覺有異
      ，即報警會同到場搜捕制止竊嫌，戊○○遂將電纜線（約50
      公尺長）、丙機車及附表二所示之物均棄置現場逃離而未
      得逞。嗣經警調閱相關監視器錄影畫面，並在扣案如附表
      二所示之物採集DNA、指紋送鑑驗，結果與戊○○相符，始
      悉上情（丙機車業由己○○領回；電纜線業由丁○○領回）。
二、案經甲○○、乙○○訴由新北市政府警察局淡水分局暨臺北市政
    府警察局北投分局報請臺灣士林地方檢察署檢察官偵查後提
    起公訴。
    理  由
一、本案被告戊○○所犯均係死刑、無期徒刑、最輕本刑為3年以
    上有期徒刑以外之罪，其於準備程序中就被訴事實皆為有罪
    之陳述，經本院告知簡式審判程序之旨，並聽取公訴人及被
    告之意見後，經裁定進行簡式審判程序審理，合先敘明。
二、上開犯罪事實，業據被告戊○○於檢察官訊問及本院審理時均
    坦承不諱，核與證人即告訴人甲○○、乙○○、證人即被害人丁○○、己○○、證人蕭少龍於警詢時所為之證述皆相符，並有如
    附表一所示之相關證據附卷可稽，足以佐證被告自白與事實
    相符，堪以採信。綜上所述，本案事證明確，被告各犯行皆
    洵堪認定，應依法論科。
三、論罪科刑：
（一）核被告戊○○就事實欄一、（一）（二）（三）所為，均係
      犯刑法第320條第1項之普通竊盜罪（共3罪）。
（二）按刑法第321條第1項第3款之罪，係以行為人攜帶兇器竊
      盜為其加重條件，此所謂兇器，其種類並無限制，凡客觀
      上足以對人之生命、身體安全構成威脅，具有危險性之兇
      器均屬之，且祇須行竊時攜帶此種具有危險性之兇器為已
      足，並不以攜帶之初有行兇之意圖為必要。查被告為事實
      欄一、（四）犯行時，其所攜帶附表二編號2至6之物均具
      有金屬材質尖銳部位，有扣案物照片在卷可佐（見臺灣士
      林地方檢察署110年度偵字第17960號卷第69至87頁），倘
      持前揭物品攻擊人體，顯足以造成相當之傷害，堪認客觀
      上具有殺傷力而可供作為兇器之使用無疑。又所謂踰越門
      窗或安全設備，係指以超過越進方式通過門窗或安全設備
      ，使原先裝設門窗或安全設備之防閑功能喪失而言，尚與
      單純開啟進入者不同。查被告為事實欄一、（四）犯行時
      ，既係直接開啟大門、庫房門進入該建築物屋內，且卷內
      核無其破壞大門、庫房門情事之證據資料，自不構成毀壞
      、踰越門窗或安全設備要件。是核被告就事實欄一、（四
      ）所為，係犯刑法第321條第2項、第1項第3款之攜帶兇器
      竊盜未遂罪，被告就此部分已著手於竊盜行為之實施而未
      遂，爰依刑法第25條第2項規定，按既遂犯之刑減輕之。
      公訴意旨認被告此部分所為尚構成同條第1項第2款之加重
      要件，如前述尚有誤會，附此敘明。
（三）被告所為前開普通竊盜3罪、攜帶兇器竊盜未遂1罪之時地
      明白可辨，且侵害被害人法益復有不同，足認其犯意各別
      、行為互殊，應予分論併罰。
（四）查被告前因竊盜案件，經臺灣嘉義地方法院以108年度嘉
      簡字第695號判決判處應執行有期徒刑5月確定；因施用第
      二級毒品案件，分別經臺灣臺北地方法院108年度審簡字
      第2274號、臺灣嘉義地方法院109年度嘉簡字第208號判決
      判處有期徒刑3月、5月確定，嗣前揭二刑期復由臺灣嘉義
      地方法院以109年度聲字第435號裁定定應執行有期徒刑7
      月確定，其經入監接續執行前開刑期，甫於110年1月19日
      徒刑執行完畢出監，業據被告於本院審理時坦認無訛，且
      與卷附臺灣高等法院被告前案紀錄表內容相符，其於有期
      徒刑執行完畢5年內故意再犯本案有期徒刑以上之前揭各
      罪，依刑法第47條第1項規定均成立累犯。而依司法院釋
      字第775號解釋意旨，考量被告前開執行完畢刑期有與本
      案同一罪質之竊盜案件，可徵其仍未悛悔改正，依罪刑相
      當原則，本院認有加重其刑之必要，故爰就其所為本案各
      犯行均加重其刑，而就被告所犯攜帶兇器竊盜未遂罪部分
      ，因同有刑罰加重及減輕事由，應先加後減之。
（五）爰審酌被告各犯罪動機、目的、手段、竊得財物價值暨所
      生危害程度，及其於犯後尚知坦認全部犯行，另被告自陳
      ：學歷為國中畢業、先前從事水電臨時工，日薪約新臺幣
      1800元，家中經濟情況勉持，現仍需負責扶養未成年女兒
      等一切情狀，分別量處如附表一所示之刑，並定其應執行
      刑及均諭知如易科罰金之折算標準，以資懲儆。
四、按供犯罪所用、犯罪預備之物或犯罪所生之物，屬於犯罪行
    為人者，得沒收之，刑法第38條第2項前段定有明文。查警
    方於110年7月6日查扣如附表二所示之物，均係被告戊○○所
    有，其中編號1乃供其為事實欄一、（一）（二）（三）普
    通竊盜犯行所用之物；編號2至12則係供其為事實欄一、（
    四）攜帶兇器竊盜未遂犯行所用之物，業據被告於本院審理
    時陳明無訛，故爰依前揭規定併予諭知沒收之。另被告實施
    本案犯罪所得之財物，均已由被害人領回，依刑法第38條之
    1第5項規定，自無庸宣告沒收，末此敘明。
據上論斷，應依刑事訴訟法第273條之1第1項、第299條第1項前
段，刑法第320條第1項、第321條第1項第3款、第2項、第25條第
2項、第47條第1項、第41條第1項前段、第8項、第51條第5款、
第38條第2項前段，刑法施行法第1條之1第1項，判決如主文。
本案經檢察官丙○○偵查起訴，檢察官林嘉宏到庭執行公訴職務。
中　　華　　民　　國　　111 　年　　 5　　月　　26　　日
                  刑事第二庭  法  官  張兆光
以上正本證明與原本無異。
如不服本判決應於收受送達後20日內，向本院提出上訴書狀，並
應敘述具體理由。其未敘述上訴理由者，應於上訴期間屆滿後20
日內向本院補提理由書（均須按他造當事人之人數附繕本）「切
勿逕送上級法院」。
                              書記官  鄭毓婷
中　　華　　民　　國　　111 　年　　 5　　月　　27　　日

附錄本案論罪科刑條文：
刑法第320條第1項
意圖為自己或第三人不法之所有，而竊取他人之動產者，為竊盜
罪，處5年以下有期徒刑、拘役或50萬元以下罰金。

刑法第321條
犯前條第1項、第2項之罪而有下列情形之一者，處6月以上5年以
下有期徒刑，得併科50萬元以下罰金：
一、侵入住宅或有人居住之建築物、船艦或隱匿其內而犯之。
二、毀越門窗、牆垣或其他安全設備而犯之。
三、攜帶兇器而犯之。
四、結夥三人以上而犯之。
五、乘火災、水災或其他災害之際而犯之。
六、在車站、港埠、航空站或其他供水、陸、空公眾運輸之舟、
    車、航空機內而犯之。
前項之未遂犯罰之。

附表一：
編號 被告所為之犯罪事實 應宣告之罪刑 相關證據資料 備註 1 如事實欄一、（一）所載 戊○○犯竊盜罪，累犯，處有期徒刑參月，如易科罰金，以新臺幣壹仟元折算壹日 贓物認領保管單、車輛詳細資料報表、現場勘察報告（含新北市政府警察局110年5月7日新北警鑑字第1100882235號鑑驗書）各1份、監視器錄影畫面翻拍照片18張（見臺灣士林地方檢察署110年度他字第2255號卷第23、25頁、第45至61頁；110年度偵字第20823號卷第39至58頁） 即起訴書附表編號3部分 2 如事實欄一、（二）所載 戊○○犯竊盜罪，累犯，處有期徒刑參月，如易科罰金，以新臺幣壹仟元折算壹日 贓物認領保管單、車輛詳細資料報表、新北市政府警察局110年8月11日新北警鑑字第1101500911號鑑驗書、刑案現場勘察報告各1份、車牌辨識畫面翻拍照片6張（見臺灣士林地方檢察署110年度偵字第17469號卷第21至35頁、第41頁；110年度偵字第17960號卷第207至224頁） 即起訴書附表編號1部分 3 如事實欄一、（三）所載 戊○○犯竊盜罪，累犯，處有期徒刑肆月，如易科罰金，以新臺幣壹仟元折算壹日 贓物認領保管單2份、車輛詳細資料報表、臺北市政府警察局鑑定書、刑案現場勘察報告（含現場及扣案物照片）、內政部警政署刑事警察局110年9月29日刑紋字第1100085993號鑑定書、失車案件基本資料詳細畫面報表各1份、監視器錄影畫面翻拍照片6張（見臺灣士林地方檢察署110年度偵字第17960號卷第27至35頁、第39至143頁、第197至201頁；111年度偵字第8084號卷第27、29頁） 即起訴書附表編號4部分 4 如事實欄一、（四）所載 戊○○犯攜帶兇器竊盜未遂罪，累犯，處有期徒刑陸月，如易科罰金，以新臺幣壹仟元折算壹日  即起訴書附表編號2部分 

附表二：
編號 應宣告沒收之扣案物 備註 1 鑰匙壹支  2 十字螺絲起子貳支 具兇器性質 3 板手貳支 具兇器性質 4 尖嘴鉗壹支 具兇器性質 5 斜口鉗壹支 具兇器性質 6 活動板手壹支 具兇器性質 7 安全帽壹個  8 手電筒壹支  9 水壺壹個  10 袋子壹個  11 手套壹個  12 帽子壹個